# 递延所得税资产确认

提问人：喵博 时间：2017-03-03 12:43:40
请教版主，递延所得税资产确认时，对于交易发生时不影响会计利润和应纳税所得额的不确认这句话怎么理解？还有个问题，对于分期购买固定资产导致固定资产账面价值和计税基础不一致的为什么不确认递延所得税资产呢？

回答人：chenyiwei
这是“初始确认豁免”的目的和意义的问题，本版面上已有很多讨论。主要考虑是：如果在这种情况下确认递延所得税资产或负债，因为交易发生时不影响会计利润，所以确认递延所得税时对应的科目不能是所得税费用或商誉，而只能计入该资产的成本，这是违反历史成本原则的。

提问人：喵博 时间：2017-03-03 20:20:44
请问就和商誉初始不确认递延所得税负债的原理一样吗

回答人：chenyiwei
这是基于类似的原因，即确认递延所得税负债的对应科目是商誉，确认更多商誉后反过来要确认更多的递延所得税负债，从而导致死循环。